## **LUCAS SOUZA LUCIANO**

Curitiba – PR | Fazendinha Telefone: (41) 99581-1231 | Solteiro | CNH: AB

E-mail: Lucassouzaluciano12@gmail.com

LinkedIn: https://www.linkedin.com/in/lucas-souza-luciano-14303b206

## **Objetivo**

Atuar como Assistente de TI ou Analista de Suporte Júnior, aplicando conhecimentos técnicos e desenvolvendo novas habilidades

#### **Resumo Profissional**

Me chamo Lucas, tenho 23 anos, atualmente trabalho como Back Office Financeiro estou buscando minha primeira oportunidade na área de TI. tenho conhecimentos intermediários e avançados em hardware, software, sistemas operacionais, suporte ao usuário e redes. Perfil proativo, comunicativo e com facilidade para aprendizado rápido de novas tecnologias.

## Formação Acadêmica

Análise e Desenvolvimento de Sistemas (Unicesumar) 2020 – dez 2023

#### Competências Técnicas

Hardware: Montagem, manutenção e formatação (avançado)

Softwares: Editores de Vídeo, ferramentas de help desk (Intermediário)

Banco de dados: MySQL, SQL (Intermediário)

Power BI, Pacote Office: (intermediário)

Redes de Computadores: cabeamento, IP, compartilhamento (Básico)

Programação: HTML, CSS, JS, PHP, Git (Básico)

# **Experiência Profissional**

DBM Contact Center - Back Office Financeiro (07/2024 – Atual)

- Verificação de processamento dos pagamentos no sistema.
- Análise de boletos, comprovantes (fraudes).
- Análise de chamados / Tickets no sistema / Suporte ao cliente referente a dúvidas.

BixBite Intermediação de Negócios e Investimentos LTDA - Assistente Administrativo Financeiro 03/2023 – 09/2023

- Realização de retificação na receita, Gcap e imposto de renda.
- Multas IN1888, DARFS e NF'S.
- Atualização de relatórios financeiros, atualização de informações no sistema e manutenção no sistema.
- Suporte aos clientes via WhatsApp e e-mail(duvidas).

#### **Idiomas**

Português: Nativo

Inglês: Técnico/Intermediário

Espanhol: Básico